臺灣苗栗地方法院刑事裁定　　　　　　　 96年度聲再字第7號
聲　請　人　甲○○
上列聲請人即受判決人因傷害案件，對於本院中華民國92年11月
17日所為確定判決（93年度簡上字第19號），聲請再審，本院裁
定如下：
    主  文
再審之聲請駁回。
    理  由
一、本件聲請再審意旨略以：聲請人前因傷害案件，經本院以92
    年度苗簡字第765 號簡易判決，判處有期徒刑3 月，如易科
    罰金以300 元折算1 日，聲請人不服提起上訴後，又經本院
    以93年度簡上字第19號判決上訴駁回。然(1)如果鍾紹景給塑
    膠椅打到致椅子不堪使用，為何警員溫原荏當天沒有拍照，
    事隔幾天才拍照？且鍾紹景之妻曾秀蘭何以突然拿出同樣紅
    色椅子，說我去偷東西，警員溫原荏卻未一併移送；(2)證人
    鍾紹景之妻曾秀蘭證述，聲請人以鐵椅連續毆打鍾紹景，則
    為何其頭部僅有一個紅腫，並未頭破血流？鍾家人口眾多，
    聲請人寡不敵眾，證人何需上前拉開聲請人？又法官要求證
    人敘述當時實況，曾秀蘭為何不敢碰觸聲請人身體？況其亦
    承認罵人，又鍾紹景嘴角有撕裂傷，為何沒有手抓痕、指紋
    等；(3)證人鍾紹滕證述當時在門外聽到吵架聲音，便跑進來
    看到聲請人用右手掐住鍾紹景脖子，整個人都吊起來快不醒
    人事，所以前來拉開，後兄弟聯手制伏聲請人。若此，為何
    不先將鍾紹景送醫，反而有時間與鍾紹滕聯手制伏聲請人？
    後又改稱沒有人可用一隻手掐住體壯之鍾紹景到吊起來，可
    見證言不真，請法官調查鍾紹景當年體重，且苗栗署立醫院
    診斷書註明「頸部抓傷十餘公分」，是否等同掐住脖子造成
    之傷害？(4)警員溫源荏所拍照片係偽造，證人之證述亦為偽
    證；(5)請法官調查鍾紹景當年體重、聲請人臉頰傷口、證人
    曾秀蘭臉上為何沒有手抓痕跡、員警拍攝照片流向及為何不
    送鑑定等，爰依刑事訴訟法第420 條第1 項第6 款之規定，
    聲請再審云云。
二、按法院認為無再審理由者，應以裁定駁回之，刑事訴訟法第
    434 條第1 項定有明文。又有罪判決確定後，有左列情形之
    一者，為受判決人之利益，得聲請再審：一原判決所憑之證
    物已證明其為偽造或變造者。二原判決所憑之證言、鑑定或
    通譯已證明其為虛偽者。六因發現確實之新證據，足認受有
    罪判決之人應受無罪、免訴、免刑或輕於原判決所認罪名之
    判決者。前項第1 款至第3 款及第5 款情形之證明，以經判
    決確定，或其刑事訴訟不能開始或續行非因證據不足者為限
    ，得聲請再審，刑事訴訟法第420 條第1 項第1 、2 、6 款
    及第2 項分別定有明文。次按有罪之判決確定後，因發現確
    實之新證據，足認受有罪判決之人應受無罪、免訴、免刑或
    輕於原判決所認罪名之判決者，固得聲請再審；惟此所謂發
    現確實之新證據，係指該項證據，事實審法院於判決前因未
    經發見，不及調查斟酌，至其後始行發見者而言，若判決前
    已經當事人提出或聲請調查之證據，經原法院捨棄不採者，
    即非該條款所謂發見之新證據，自不得據為聲請再審之原因
    ，最高法院28年度抗字第8 號著有判例足資參照。又所謂發
    見確實之新證據，係指當時已經存在而發見在後或審判時未
    經注意之證據，且能證明原確定判決所認定之事實為錯誤者
    而言，與在認定事實後因以論處罪刑所應依據之法律無涉，
    最高法院35年特抗字第21號判例意旨亦可資參照。
三、經查：
（一）聲請意旨(1)、(2)、(3)部分，核與刑事訴訟法第420 條第1
      項第1 、2 、6 各款所列情形無關。均為聲請人於原審調
      查時即應依法聲請事項，與再審事由無涉，而相關之證人
      、驗傷證明、鐵椅等既於原審時本即存在，並非法院及
      當事人所不知，事後始經發見之證人或證物，即顯與首揭
      刑事訴訟法第420 條第1 項第6 款所謂「發見新證據」之
      規定不合。
（二）聲請意旨(4)部分，聲請人認原判決所憑之人證、證物均為
      偽造部分，依刑事訴訟法第420 條第2 項之規定，須前述
      證物為偽造、告訴人及證人之證言為虛偽等情經判決確定
      ，始得據以聲請再審，本件聲請人所據以聲請之上開理由
      ，核與前述之刑事訴訟法第420 條第2 項規定亦屬不符。
（三）至聲請意旨(5)部分，均僅為聲請人臆測之詞及證據調查之
      請求，原即非「證據」；況各該請求調查之「證據」，又
      均為再審聲請人及法院在當時均已明知，並非事後始經發
      見，亦難認與前揭法條規定相符。
四、綜上所述，原確定判決並無聲請人所主張之再審事由，聲請
    人據以聲請再審，為無理由，應予駁回。
五、依刑事訴訟法第434 條第1 項，裁定如主文。
中　　華　　民　　國　　96　　年　　8 　　月　　1 　　日
　　　　　　　　　刑事第三庭  審判長法　官　柳章峰
                                    法　官  呂曾達
                                    法　官  林卉聆
以上正本證明與原本無異。
如不服本裁定，應於裁定送達後五日內，向本院提出抗告狀。
                                　　書記官　盧俊良
中　　華　　民　　國　　96　　年　　8 　　月　　2 　　日
